【裁判字號】    92,易,2241
【裁判日期】    921014
【裁判案由】    違反電子遊戲場業管理條例
【裁判全文】
臺灣臺中地方法院刑事判決                        九十二年度易字第二二四一號
    公  訴  人  臺灣臺中地方法院檢察署檢察官
    被      告  乙○○
                甲○○
右列被告等因違反電子遊戲場業管理條例等案件，經檢察官聲請簡易處刑（九十二年
度偵字第一五六八０號），本院改依通常程序審理，判決如左：
    主  文
乙○○違反未依電子遊戲場業管理條例規定辦理營利事業登記者，不得經營電子遊戲
場業之規定，處拘役伍拾日，如易科罰金，以新臺幣玖佰元即銀元佰元折算壹日，
扣案如附表所示之物均沒收。
甲○○無罪。
    事  實
一、乙○○明知未依電子遊戲場業管理條例規定，辦理營利事業登記者，不得經營電
    子遊戲場業，竟自民國（下同）九十二年三月間起，在臺中縣太平市○○路○段
    一之一號「大家來便利商店」內，擺設電子遊戲機臺「抓娃娃機」十臺，供不特
    定之成年人，以每次投入新臺幣（下同）十元之硬幣，可操控上開電子遊戲機臺
    ，抓取該機具內預置之禮品、紅包袋或兌換卷之方式把玩，若夾中，則可取得禮
    品，或依紅包袋內上所載物品或編號，向乙○○兌換價值五百元以內之煙、酒、
    飲料、電話機、娃娃、藝品等物品，如未夾中，則所投入之金錢均歸乙○○所有
    。嗣於九十二年八月五日十八時許，為警在上址查獲，並扣得如乙○○所有供經
    營電子遊戲場業所用或所得之如附表所示之物，及已為甲○○把玩上開機臺而夾
    起之編號００五之兌換卷一張。
二、案經臺中縣警察局霧峰分局報請臺灣臺中地方法院檢察署檢察官偵查後聲請簡易
    處刑，復經本院臺中簡易庭移由本院刑事庭改依通常程序審理。
    理  由
壹、有罪部分
一、訊據被告乙○○對於右揭犯行坦承不諱，並有扣案如附表所示之物可稽，上開扣
    案物品，均係被告乙○○所有供經營電子遊戲場業所用、所得之物，業據被告乙
    ○○自承在卷，此外，復有現場相片在卷可佐，足認被告乙○○之自白與事實相
    符，事證明確，被告乙○○右揭犯行堪予認定。
二、核被告乙○○所為，係違反電子遊戲場業管理條例第十五條之規定，應依同條例
    第二十二條規定處斷。公訴人雖認被告係屬連續犯云云，惟查，被告未依法辦理
    營利事業登記，其擺設電子遊戲機臺而經營電子遊戲場業之行為，一經營業，即
    已成立犯罪，其後之營業行為縱有多日，為接續行為，應認僅有一行為，是公訴
    人認係成立連續犯云云，顯係有誤，附此敘明。爰審酌被告經營電子遊戲場之時
    間，其擺設之機臺為抓娃娃機十臺，又其無犯罪前科，素行良好，暨其犯後坦承
    犯行，態度良好等一切情狀，量處如主文所示之刑，並諭知易科罰金之折算標準
    。扣案如附表編號一至四、六至八所示之物，為被告乙○○所有供經營電子遊戲
    場業所用之物，另扣案附表編號五之現金，係自被告乙○○所擺設之「抓娃娃機
    」之機臺內所取出，為被告乙○○所有因經營電子遊戲場業所得之物，均據被告
    乙○○自承在卷，爰均依法宣告沒收。至現場查獲為把玩上開機臺之甲○○所夾
    獲之編號００五之兌換卷一張，係同案被告甲○○所有之物，已非被告乙○○所
    有之物，亦據同案被告甲○○陳明在卷，自不予宣告沒收。
三、公訴意旨另以：被告乙○○基於賭博財物之概括犯意，於九十二年三月間起，在
    臺中縣太平市○○路○段一之一號公眾得出入之大家來便利商店內，擺設賭博性
    電子遊戲機臺「抓娃娃機」十臺，供不特定之人以硬幣投入上開機臺內，夾取機
    內之標籤，若夾中可獲得三至五十倍不等價值之物品，若未夾中，則投注之金錢
    均歸乙○○所有，乙○○以此方式與不特定人賭博財物，因認被告乙○○另涉犯
    刑法第二百六十六條第一項之賭博罪嫌云云。查本件被告乙○○所擺設之電子遊
    戲機臺「抓娃娃機」，係把玩者以操作機械爪手方式（內以電腦程式控制）抓取
    堆置在機器內之物品，其抓取結果，端視把玩者之技術而定，該機器即藉此使把
    玩者感受娛樂效果，核其性質，應屬電子遊戲場業管理條例所稱之電子遊戲機，
    此固屬無疑，惟既須藉把玩者操作機械爪手之技術抓取物品，該決定輸贏之方式
    ，與單純靠運氣具射倖性之情況不同，已難認「抓娃娃機」係以偶然之事物決定
    財物之得喪，而與刑法賭博罪之構成要件不符，是公訴人認被告乙○○係成立刑
    法第二百六十六條第一項之賭博罪云云，顯係有誤，惟公訴人認此部分與前開起
    訴並有罪之未辦理營利事業登記而經營電子遊戲場業罪間，有方法結果之牽連關
    係，是此部分爰不另為無罪之諭知，併此敘明。
貳、無罪部分
一、公訴意旨略以：被告甲○○於九十二年八月五日十八時許，在臺中縣太平市○○
    路○段一之一號公眾得出入之「大家來便利商店」內，玩賭電子遊戲機臺「抓娃
    娃機」，為警當場查獲。因認被告甲○○涉犯刑法第二百六十六條第一項前段之
    賭博罪嫌云云。
二、按犯罪事實應依證據認定之，無證據不得認定犯罪事實。又不能證明被告犯罪者
    ，應諭知無罪之判決，刑事訴訟法第一百五十四條第二項、第三百零一條第一項
    定有明文。按刑法第二百六十六條第一項前段規定：「在公共場所或公眾得出人
    入之場所賭博財物者，處一千元以下罰金。但以供人暫時娛樂之物為賭者，不在
    此限。」是依該條項但書即不構成賭博罪，所謂「供人暫時娛樂之物」，雖未明
    示「物」之種類及價值，惟本院審認以價值二千元以下之物品，依現今之生活水
    準而言，其價值不高，縱使有射倖，亦可認為係以供人暫時娛樂之物為賭，屬刑
    法第二百六十六條第一項但書之阻卻構成要件事由，不構成賭博罪。
三、查本件被告甲○○遭查獲把玩之電子遊戲機臺係「抓娃娃機」，業據被告甲○○
    坦承不諱，復有其把玩之抓娃娃機臺扣案可佐。又查，該機臺係把玩者以操作機
    械爪手方式（內以電腦程式控制）抓取堆置在機器內之物品，其抓取結果，端視
    把玩者之技術而定，該機器即藉此使把玩者感受娛樂效果，核其性質，應屬電子
    遊戲場業管理條例所稱之電子遊戲機，此固屬無疑，惟既須藉把玩者操作機械爪
    手之技術抓取物品，該決定輸贏之方式，與單純靠運氣具射倖性之情況不同，已
    難認「抓娃娃機」具有射倖性，即並非以偶然之事物決定財物之得喪，已與刑法
    賭博罪之構成要件不符；且查，本件供把玩「抓娃娃機」者之兌換禮品之價值，
    均係在五百元以內之物品，亦據被告乙○○於本院陳明在卷，再依現場相片、所
    查扣之禮品及兌換物品告示單以觀，本件得以兌換之物品有娃娃、電話機、藝品
    等物品，應均未超過二千元，其價值不高，縱使該「抓娃娃機」電子遊戲機臺具
    有射倖性，本件亦可認為係以供人暫時娛樂之物為賭，應不構成賭博罪。綜上所
    述，被告甲○○把玩之電子遊戲機臺「抓娃娃機」，因不具射倖性，已難認構成
    賭博罪；且縱認該把玩方式具有射倖性，亦可認為係供人暫時娛樂之物，應不構
    成賭博罪，爰依法為被告甲○○無罪之諭知。
據上論斷，應依刑事訴訟法第四百五十二條、第二百九十九條第一項前段、第三百零
一條第一項，電子遊戲場業管理條例第十五條、二十二條，刑法第十一條前段、第四
十一條第一項前段、第三十八條第一項第二款、第三款，罰金罰鍰提高標準條例第二
條，判決如主文。
中      華      民      國    九十二    年      十      月    十四    日
                                        臺灣臺中地方法院刑事第十二庭
                                            審判長法  官  吳  進  發
                                                  法  官  唐  敏  寶
                                                  法  官  黃  家  慧
右正本證明與原本無異。
如不服本判決，應於判決送達後十日內向本院提出上訴狀，上訴於臺灣高等法院臺中
分院( 須附繕本 )。
                                                  書記官
中      華      民      國    九十二    年      十      月    十四    日
附表：
┌──────┬────────┬─────┬─────────┬───┐
│編號        │  品    名      │單位      │    數      量    │所有人│
├──────┼────────┼─────┼─────────┼───┤
│一          │抓娃娃機（含ＩＣ│臺        │十                │乙○○│
│            │板）            │          │                  │      │
├──────┼────────┼─────┼─────────┼───┤
│二          │紅包袋（含小禮品│個        │一百七十一（起訴書│乙○○│
│            │）              │          │誤載為一百五十）  │      │
├──────┼────────┼─────┼─────────┼───┤
│三          │禮品            │個        │八                │乙○○│
├──────┼────────┼─────┼─────────┼───┤
│四          │兌換物品告示單  │張        │三                │乙○○│
├──────┼────────┼─────┼─────────┼───┤
│五          │現金            │新臺幣    │一萬九千三百五十元│乙○○│
├──────┼────────┼─────┼─────────┼───┤
│六          │北極星贈品卷    │張        │三十二（起訴書誤載│乙○○│
│            │                │          │為三十一）        │      │
├──────┼────────┼─────┼─────────┼───┤
│七          │帳冊            │本        │一                │乙○○│
├──────┼────────┼─────┼─────────┼───┤
│八          │帳單            │張        │二                │乙○○│
└──────┴────────┴─────┴─────────┴───┘


司法院資訊處製作；財團法人民間司法改革基金會備份。
